【裁判字號】    97,聲,1099
【裁判日期】    971118
【裁判案由】    返還提存物
【裁判全文】
臺灣新竹地方法院民事裁定              97年度聲字第1099號
聲  請  人  甲○○
            乙○○
            丁○○
            丙○○
                        之1
相  對  人  戊○○
                        巷16.
上列聲請人聲請返還擔保金事件，本院裁定如下：
    主  文
本院九十六年度存字第一五四五號提存事件聲請人甲○○所提存
之擔保金新台幣貳拾陸萬元，准予返還。
本院九十六年度存字第一五四六號提存事件聲請人乙○○所提存
之擔保金新台幣貳拾陸萬元，准予返還。
本院九十六年度存字第一五四七號提存事件聲請人丁○○所提存
之擔保金新台幣貳拾陸萬元，准予返還。
本院九十六年度存字第一五四八號提存事件聲請人丙○○所提存
之擔保金新台幣貳拾陸萬元，准予返還。
    理  由
一、按訴訟終結後，供擔保人證明已定20日以上之期間，催告受
    擔保利益人行使權利而未行使者，或法院依供擔保人之聲請
    ，通知受擔保利益人於一定期間內行使權利並向法院為行使
    權利之證明而未證明者，法院應依供擔保人之聲請，以裁定
    命返還其提存物，民事訴訟法第104 條第1項第3款定有明文
    。此項規定，於其他依法令供訴訟上之擔保者準用之，同法
    第106 條規定甚明。又所謂之「訴訟終結」，應從廣義之解
    釋，包括撤銷假扣押或假處分裁定及執行程序終結在內，最
    高法院88年台抗字第682號裁判要旨可供參照。
二、本件聲請意旨略以：聲請人甲○○等四人與相對人間請求損
    害賠償事件，聲請人前遵本院96年度裁全字第1605號民事裁
    定為擔保假扣押，曾各提供新台幣（下同）260,000 元為擔
    保，並分別以本院96年度存字第1545號、96年度存字第1546
    號、96年度存字第1547號、96年度存字第1548號提存事件提
    存在案。茲因該損害賠償事件已無訴訟之必要，聲請人乃撤
    銷上開假扣押裁定及撤回假扣押執行程序，而聲請人亦依據
    民事訴訟法第104 條第1項第3款前段規定，已於97年10月13
    日以台中文心路郵局第4791號存證信函通知受擔保利益人即
    相對人於文到21日內行使權利，相對人迄今均未行使權利，
    為此請求准予依法返還前開提存之擔保金等語，並提出本院
    96年度存字第1545號提存書、96年度存字第1546號提存書、
    96年度存字第1547號提存書、96年度存字第1548號提存書、
    97年度裁全聲字第104 號裁定及確定證明書、新院雲96執全
    武字第966號函、郵局存證信函及回執等件為證。
三、經查，聲請人主張之事實，除據其提出前開證據外，並經本
    院依職權調取本院96年度存字第1545號提存事件、96年度存
    字第1546號提存事件、96年度存字第1547號提存事件、96年
    度存字第1548號提存事件、96年度執全字第966 號假扣押事
    件（含96年度裁全字第1605號假扣押事件及97年度裁全聲字
    第104 號撤銷假扣押事件）案卷，堪認聲請人前開所述屬實
    。而本件假扣押執行程序既已終結，聲請人復已定20日以上
    之期間，催告受擔保利益人即相對人行使權利而不行使，據
    本院依職權向本院分案室查明屬實，是聲請人聲請返還前開
    提存之擔保金，即無不合，應予准許。
中    華    民    國    97    年    11    月    18    日
                  民事第一庭    法  官  林南薰
以上正本係照原本作成。
如對本裁定抗告，須於裁定送達後10日內向本院提出抗告狀。
中    華    民    國    97    年    11    月    18    日
                                書記官  楊書棼


司法院資訊處製作；財團法人民間司法改革基金會備份。
